---
title: "Untitled"
author: "Team 2"
date: "2024-06-30"
output: word_document
---

```{r setup, include=FALSE}
library(tidyverse)
library(skimr)
library(dplyr)
library(flextable)
library(gtsummary) 
library(ggExtra)
library(ggpubr)
library(GGally)
library(pROC)

```
#Задание:
Сформировать таблицы с базовыми описательными статистиками по группам ВЖК+ / ВЖК- (использовать признак ivh, исключив категорию “possible”).
Выбрать несколько признаков для их визуального анализа средствами ggplot2 и сопутствующих пакетов. Должно быть представлено не менее 4-х различных типов графиков + один график, на котором бы показывалась взаимосвязь не менее 3-х признаков одновременно. 
Выбрать несколько признаков (минимум один количественный и один категориальный) для их сравнения между группами средствами однофакторного анализа.
Построить многофакторную модель для оценки взаимосвязи между измеренными признаками и ВЖК. Обосновать выбор признаков в модель.
Привести интерпретацию полученных результатов.

#Статистика

Читаем данные и создаем таблицы, с которыми работаем
```{r}
data <- read_csv("data/raw/vlbw.csv")

write_csv(data, "data/interim/data_vlbw.csv")

```

```{r}

original_data <- read_csv("data/interim/data_vlbw.csv")

```

Убираем possible
```{r}
original_data %>% 
  filter(!ivh == 'possible') -> data_without_possible #таблица где в ivh нет possible
```

Делаем описательную статистику с помощью skimr
```{r}
data_without_possible %>%
  mutate(ivh = as.factor(ivh)) %>% 
  filter(ivh == "definite") -> ivh_definite #таблица, где только ivh = definite
```

```{r}
data_without_possible %>%
  mutate(ivh = as.factor(ivh)) %>% 
  filter(ivh == "absent") -> ivh_absent #таблица, где только ivh = absent
```

Описательная статистика
```{r}
summary_absent <- skim(ivh_absent)
summary_definite <- skim(ivh_definite)
```

Записываем описательную статистику как отдельную таблицу
```{r}
summary_absent %>% 
  as_tibble() %>% 
  mutate(across(where(is.numeric), ~ round(., 3))) -> summary_absent_df

summary_definite %>% 
  as_tibble() %>% 
  mutate(across(where(is.numeric), ~ round(., 3))) -> summary_definite_df
```

Правим полученные таблицы (убираем не нужные строки и столбцы)
```{r}
#ГОВНОКОД
#удаление столбцов
subset(summary_absent_df, select = - c(1, 5:12)) -> summary_absent_df_sub
subset(summary_definite_df, select = - c(1, 5:12)) -> summary_definite_df_sub


#удаление строк (странный метод - создал столбик с id, потом удалял по этим id)
summary_absent_df_sub$id <- c(1 : nrow(summary_absent_df_sub))

summary_absent_df_sub[summary_absent_df_sub$id != 1:10, ] -> summary_absent_df_sub
summary_absent_df_sub[summary_absent_df_sub$id != 16, ] -> summary_absent_df_sub
summary_absent_df_sub[summary_absent_df_sub$id != 18:20, ] -> summary_absent_df_sub

summary_absent_df_sub[summary_absent_df_sub$id != 22, ] -> summary_absent_df_sub
summary_absent_df_sub[summary_absent_df_sub$id != 23, ] -> summary_absent_df_sub
summary_absent_df_sub[summary_absent_df_sub$id != 24, ] -> summary_absent_df_sub
summary_absent_df_sub[summary_absent_df_sub$id != 25, ] -> summary_absent_df_sub
summary_absent_df_sub[summary_absent_df_sub$id != 26, ] -> summary_absent_df_sub
summary_absent_df_sub[summary_absent_df_sub$id != 27, ] -> summary_absent_df_sub
summary_absent_df_sub

summary_definite_df_sub$id <- c(1 : nrow(summary_definite_df_sub))
summary_definite_df_sub[summary_definite_df_sub$id != 1:10, ] -> summary_definite_df_sub
summary_definite_df_sub[summary_definite_df_sub$id != 16, ] -> summary_definite_df_sub
summary_definite_df_sub[summary_definite_df_sub$id != 18:20, ] -> summary_definite_df_sub
summary_definite_df_sub[summary_definite_df_sub$id != 22, ] -> summary_definite_df_sub
summary_definite_df_sub[summary_definite_df_sub$id != 23, ] -> summary_definite_df_sub
summary_definite_df_sub[summary_definite_df_sub$id != 24, ] -> summary_definite_df_sub
summary_definite_df_sub[summary_definite_df_sub$id != 25, ] -> summary_definite_df_sub
summary_definite_df_sub[summary_definite_df_sub$id != 26, ] -> summary_definite_df_sub
summary_definite_df_sub[summary_definite_df_sub$id != 27, ] -> summary_definite_df_sub


```

Переименовываем столбцы
```{r}
summary_absent_df_sub %>% 
  rename(variable = skim_variable, mean = numeric.mean,
         sd = numeric.sd, min = numeric.p0, p25 = numeric.p25, 
         "p50(median)" = numeric.p50, p75 = numeric.p75, max = numeric.p100, 
         hist = numeric.hist) -> summary_absent_df_sub

summary_definite_df_sub %>% 
  rename(variable = skim_variable, mean = numeric.mean,
         sd = numeric.sd, min = numeric.p0, p25 = numeric.p25, 
         "p50 (median)" = numeric.p50, p75 = numeric.p75, max = numeric.p100, 
         hist = numeric.hist) -> summary_definite_df_sub
```


Наконец-то получаем саммари описательной статистики по количественным данным в таблице с absent (ВЖК-)
```{r}
subset(summary_absent_df_sub, select = -c(2, 3, ncol(summary_absent_df_sub))) -> table_absent #еще три лишних столбца удалили

table_absent %>%
  select(variable, mean, sd, min, max, p25, "p50(median)", p75, hist) %>% 
  mutate(across(variable, function(x) x %>% as.character() %>% factor(levels = c("hospstay", "lowph", "pltct", "bwt", "gest", "lol", "apg1"), labels = c("Кол-во дней в больнице", "Наименьший рН", "Кол-во тромбоцитов, 10^9", "Вес, гр", "Срок гестации, нед", "Длительность родов, ч", "Кол-во баллов по шкале Апгар")))) %>% 
  flextable() %>% 
  theme_box() %>% 
  align(align = "center", part = "all")
```

Наконец-то получаем саммари описательной статистики по количественным данным в таблице с definite (ВЖК+)
```{r}
subset(summary_definite_df_sub, select = -c(2, 3, ncol(summary_definite_df_sub))) -> table_definite #еще три лишних столбца удалили

table_definite %>%
  select(variable, mean, sd, min, max, p25, "p50(median)", p75, hist) %>% 
  mutate(across(variable, function(x) x %>% as.character() %>% factor(levels = c("hospstay", "lowph", "pltct", "bwt", "gest", "lol", "apg1"), labels = c("Кол-во дней в больнице", "Наименьший рН", "Кол-во тромбоцитов, 10^9", "Вес, гр", "Срок гестации, нед", "Длительность родов, ч", "Кол-во баллов по шкале Апгар")))) %>% 
  flextable() %>% 
  theme_box() %>% 
  align(align = "center", part = "all")
```


Также обработали категориальные переменные и самые важные из них представили в таблице
Таблица по ВЖК- 
```{r}
ivh_absent %>% 
  drop_na(c(pneumo, delivery, twn)) -> ivh_absent_without_na #сначала убираем na из интересующих нас столбцов

ivh_absent_without_na %>% 
  mutate(across(c(pneumo, delivery, twn), as.factor)) %>% 
  count(pneumo, delivery, twn, .drop = F) %>%
  mutate("Относительная частота" = ((n / sum(n))*100) %>% round(2) %>% str_c("%")) %>%
  mutate(across(pneumo, function(x) x %>% as.character() %>% factor(levels = c("0", "1"), labels = c("Есть", "Нет")))) %>% 
  mutate(across(twn, function(x) x %>% as.character() %>% factor(levels = c("0", "1"), labels = c("Одноплодная", "Многоплодная")))) %>% 
  rename("Пневмоторакс" = pneumo, "Способ родоразрешения" = delivery, 
         "Одноплодная или многоплодная беременность" = twn, "Количество" = n) %>%
  flextable() %>% 
  theme_box() %>%  
  merge_v(c("Пневмоторакс", "Способ родоразрешения"))

```

Таблица по ВЖК+
```{r}
ivh_absent %>% 
  drop_na(c(pneumo, delivery, twn)) -> ivh_absent_without_na #сначала убираем na из интересующих нас столбцов

ivh_definite_without_na %>% 
  mutate(across(c(pneumo, delivery, twn), as.factor)) %>% 
  count(pneumo, delivery, twn, .drop = F) %>%
  mutate("Относительная частота" = ((n / sum(n))*100) %>% round(2) %>% str_c("%")) %>%
  mutate(across(pneumo, function(x) x %>% as.character() %>% factor(levels = c("0", "1"), labels = c("Есть", "Нет")))) %>% 
  mutate(across(twn, function(x) x %>% as.character() %>% factor(levels = c("0", "1"), labels = c("Одноплодная", "Многоплодная")))) %>% 
  rename("Пневмоторакс" = pneumo, "Способ родоразрешения" = delivery, 
         "Одноплодная или многоплодная беременность" = twn, "Количество" = n) %>%
  flextable() %>% 
  theme_box() %>%  
  merge_v(c("Пневмоторакс", "Способ родоразрешения"))


```

#Визуализация
Обработка данных
```{r}
raw <- read_csv("data/raw/vlbw.csv")
raw <- subset(raw, ivh !="possible")
raw <- raw[, -which(names(raw) == c("year", "birth", "exit"))] # удаляем переменные с датой из-за ошибок в датасете 
raw$ivh <- as.factor(raw$ivh)
raw$sex <- as.factor(raw$sex)
raw$dead <- factor(raw$dead, labels = c("Alive", "Dead"))
raw <- subset(raw,is.na(sex)==F)
```
##График скрипка

```{r , echo=FALSE}
ggplot(raw, aes(x=ivh, y=bwt))+
  geom_violin(aes(fill = ivh))+
  geom_boxplot(width = 0.05,
             colour = "grey50")+
  facet_grid(sex~dead) +
  labs(
    title = "Распределение веса детей в зависимости от наличия ВЖК, пола и исхода",
    x = "ВЖК",
    y = "Вес, гр"
  ) +
  scale_fill_manual(name = "ВЖК",
                    labels = c("Отсутствие", "Наличие"), values = c(c("absent" = "red2", "definite" = "lightblue"))) +
  scale_x_discrete(labels = c("Отсутствие", "Наличие"))


```
## Гистограмма
```{r}
ggplot(raw) +
  geom_histogram(aes(x = bwt),
                 fill = 'red',
                 colour = "black",
                 bins = 20) +
  labs(
    title = "Распределение веса детей в выборке",
    x = "Вес, гр",
    y = "Количество с данным весом"
  )
  theme_bw()


```

## Боксплот
```{r}
ggplot(raw) +
  geom_boxplot(aes(x = ivh, y = pltct, fill = ivh),
               outliers =F,
               width = 0.4,
               ) +
  labs(
    title = "Количество тромбоцитов в группах ВЖК+ и ВЖК-",
    x = "ВЖК",
    y = "Тромбоциты, 10^9"
  ) +
  scale_fill_manual(name = "ВЖК",
                   labels = c("ВЖК-", "ВЖК+"), values = c("absent" = "pink2", "definite" = "lightblue")) +
  scale_x_discrete(labels = c("ВЖК-", "ВЖК+")) +
  theme_bw()
```

##Барплот

```{r}
ggplot(raw) +
  geom_bar(aes(x = apg1, fill = dead)) +
  labs(
    title = "Распределение новорожденных по баллам шкалы Апгар",
    x = "Шкала Апгар",
    y = "Количество"
  ) +
  scale_fill_manual(name = "Исход",
                   labels = c("Выжил", "Умер"), values = c("Alive" = "pink2", "Dead" = "lightblue")) +
  scale_x_continuous(limits = c(0, 10),
                     breaks = c(seq(1, 1, 10),
                                seq(0, 10, 1))) +
  theme_bw()


```



##Точечная диаграмма + фасет
```{r}
data_without_possible %>% 
  drop_na(apg1) -> apg1_without_na

ggplot(apg1_without_na, aes(x = bwt, y = gest)) +
  geom_point(aes(x = bwt, y = gest, fill = ivh),
             size = 1,
             shape = 21, 
             stroke = 0.8,
             position = position_jitter(width = 2, height = 2)) +
  facet_wrap(vars(apg1)) +
  ggtitle("Распределение веса и гестационного возраста новорожденных с и без ВЖК по шкале Апгар") +
  stat_smooth(method = lm) +
  theme(
    plot.title = element_text(size = 10),
    axis.text.x = element_text(size = 7,
                               angle = 20),
    ) + 
  labs(
    x = "Вес, гр",
    y = "Возраст, нед",
  ) +
  scale_fill_manual(name = "ВЖК",
                    labels = c("Отсутствие", "Наличие"), values = c("absent" = "red3", "definite" = "lightblue")) 
  


```
```{r}
aov(bwt~gest*apg1, data = apg1_without_na) %>% summary()

```
p <0.05 есть разница между возрастом, весом 


#Однофакторный анализ

```{r}
df=read.csv("data/originals/vlbw.csv")
df <- subset(df, ivh != 'possible')
```

#Построение однофакторной дисперсионной модели, объясняющей взаимосвязь веса новорожденных от расы
```{r echo=F}
df=subset(df,is.na(race)==F)
oneway.test(bwt~ivh,data=df)  

ggplot(df,aes(y=bwt, x=ivh))+
  geom_boxplot(outlier.shape = NA, colour = "cadetblue3")+
  ggtitle("Сравнение веса новорожденных в зависимости от ВЖК")+
  xlab("ВЖК")+
  ylab("Вес, гр")+
  geom_jitter(width = 0.1, colour = "cornsilk4")
```
### так как p-value меньше 0,05, значит мы отвергаем нулевую гипотезу о том, что средние в группах равны => средние отличаются, есть взаимосвязь между ВЖК и весом новорожденных

#Построение однофакторной дисперсионной модели, объясняющей взаимосвязь веса новорожденных от их оценки по шкале Апгар
``````{r echo=F}
df=subset(df,is.na(apg1)==F)
aov(bwt~as.factor(apg1),data=df) %>%  summary()

ggplot(df,aes(y=bwt, x=as.factor(apg1)))+
  geom_boxplot(outlier.shape = NA, colour = "cadetblue3")+
  ggtitle("Сравнение веса новорожденных в зависимости баллов шкалы Апгар")+
  xlab("Шкала Апгар")+
  ylab("Вес, гр")+
  geom_jitter(width = 0.1, colour = "cornsilk4")
```
###так как p-value сильно меньше 0,05, значит мы отвергаем нулевую гипотезу => есть взаимосвязь между смертностью от кровоизлияния и значениями шкалы Апгара


#Построение однофакторной дисперсионной модели, объясняющей взаимосвязь кровоизлияния и гестационного возраста

```{r}
df=subset(df,is.na(ivh)==F)
aov(gest~as.factor(ivh),data=df) %>%  summary()

ggplot(df,aes(y=gest, x=as.factor(ivh)))+
  geom_boxplot(outlier.shape = NA, colour = "cadetblue3")+
  ggtitle("Сравнение гестационного возраста в зависимости от кровоизлияния")+
  xlab("Кровоизлияние")+
  ylab("Гестационный возраст, недели")+
  geom_jitter(width = 0.1, colour = "cornsilk4")
```
####так как p-value сильно меньше 0,05, значит мы отвергаем нулевую гипотезу => есть взаимосвязь между наличием кровоизлияния и гестационным возрастом


```{r}
df=subset(df,is.na(ivh)==F)
aov(bwt~as.factor(dead),data=df) %>%  summary()

ggplot(df,aes(y=bwt, x=as.factor(dead)))+
  geom_boxplot(outlier.shape = NA, colour = "cadetblue3")+
  ggtitle("Сравнение веса новорожденным в зависимости от исхода")+
  xlab("Исход")+
  ylab("Вес при рождении,г")+
  geom_jitter(width = 0.1, colour = "cornsilk4") +
  scale_x_discrete(labels = c("Выжил", "Умер"))


```

###так как p-value сильно меньше 0,05, значит мы отвергаем нулевую гипотезу  => есть взаимосвязь между кровоизлиянием и весом новорожденных


#Многофакторная модель для оценки взаимосвязи между измеренными признаками и ВЖК

### Выбираем только полные случаи (во всех переенных есть значения)
```{r}
raw_comp.cases <- raw[complete.cases(raw), ]

numeric_cols <- sapply(raw_comp.cases, is.numeric)
sapply(raw_comp.cases[, numeric_cols], sd)
```
Строим 

```{r plot-ggpairs-noMissing}
gg_pairs <- ggpairs(raw_comp.cases, aes(color = ivh))+theme_bw()
gg_pairs
```
#ВЫбор Предикторов
##Строим Лоистическую модель
```{r}
fit.logit <- glm(ivh~., data=raw_comp.cases, family = binomial())
summary(fit.logit)

```

## При предварительном исследовании были выбраны предикторы с уровнем значимости до 0.1

```{r}
fit.logit2 <- glm(ivh~pltct+vent+ipe+dead+apg1+delivery, data=raw_comp.cases, family = binomial())
summary(fit.logit2)
```


```{r}
coefs_full_model <- ggcoef_model(fit.logit2)
  coefs_full_model
```

### Проверяем модель на выборке,где были исключены NA в предикторах (в остальных переменных NA остаются). 

```{r}
raw02 <- subset(raw,is.na(c(pltct))==F)
raw02 <- subset(raw02,is.na(c(vent))==F)
raw02 <- subset(raw02,is.na(c(ipe))==F)
raw02 <- subset(raw02,is.na(c( dead))==F)
raw02 <- subset(raw02,is.na(c(apg1))==F)
raw02 <- subset(raw02,is.na(c(delivery))==F)

train <- sample(nrow(raw02), 0.7*nrow(raw02))
raw02.train <- raw02[train,]
raw02.validate <- raw02[-train,]

```

## Строим новую модель на  новой выборке

```{r}
fit.logit3 <- glm(ivh~pltct+vent+ipe+dead+apg1+delivery, data=raw02.train, family = binomial())
summary(fit.logit3)
```

Проверяем модель

```{r model-probs}
  prob <- predict(fit.logit3, raw02.validate, type="response")
head(prob)
```


```{r logit-perf}
logit.pred <- factor(prob > .5, levels=c(FALSE, TRUE), labels = c("IVH-","IVH+"))

logit.perf <- table(raw02.validate$ivh, logit.pred, dnn = c("Actual", "Predicted") )
logit.perf #performance of logistic regression


table(raw02.validate$ivh)
```

### НАходим ROC и  AuC

```{r}
 # Create a ROC curve
  ROC <- roc(as.numeric(raw02.validate$ivh), as.numeric(logit.pred))
  
# Calculate the area under the curve (AUC)
  auc(ROC)
  # Plot the ROC curve
  plot(ROC, col = "blue")
  
  
```



